

CONTACTO

- helenafishportugal@gmail.com
- +351 915564452
- 🡤 Montijo, 2870-338

COMPETÊNCIAS

Conhecimentos de
Windows e Microsoft Office
Comunicação verbal sólida
Gestão de pessoas
Liderança e treinamento de
equipas
Pontualidade
Aprende rapidamente

INFORMAÇÕES ADICIONAIS

Carta de Condução Ativa (B)

SANDRA HELENA ORLANDINI

SÍNTESE

Comecei minha jornada como empresária no ramo de festas infantis e, em seguida, no ramo de optometria. Nessas áreas pude desenvolver habilidades de liderança, gestão de pessoas e administração de empresas.

Em seguida me formei em Psicologia Transpessoal e exerci a profissão por muitos anos.

Em Portugal tive experiências que me trouxeram vasto conhecimento em atendimento ao cliente, grandes habilidades em comunicação, trabalho e gestão de equipes e a capacidade de me adaptar em novas funções e ambientes!

EXPERIÊNCIA

Cuidadora Particular – Junho 2020 – Fevereiro 2021 Lisboa

Gestora Comercial - Novembro 2019 - Maio 2020

Era Imobiliária | Montijo

Contacto com clientes, gestão de carteira, pesquisa de mercado e acompanhamento de resultados.

Terapeuta Transpessoal - 2003 a 2019

Atendimento individualizado através de abordagem transpessoal, terapias alternativas e psicoterapias.

Coordenadora do Campus Unipaz - 2001 a 2003

Administração da Granja do Ipê - reitoria, diretoria, espaço de meditação e demais áreas de atividades e convivência.

Empresária - 1997 a 1999

Clínica dos Olhos - Brasil

Prospecção de clientes, adaptação de lentes de contato e pós-venda.

Empresária - 1988 a 1997

Buffet Infantil Cor de Criança - Brasil

Organização de festas e eventos, administração, gerência, liderança de equipe, gestão de processos burocráticos e financeiros da empresa.

EDUCAÇÃO

Psicologia Transpessoal UNIPAZ - Universidade Internacional da Paz, Brasil - 2003

Terapeuta Formação dos facilitadores da arte de viver em paz. Desenvolvimento de uma abordagem transdisciplinar (A arte de unir pedaços).

Direito UNAERP - Universidade de Ribeirão Preto (não concluído)

Curso de Optometrista - 1997